【裁判字號】    98,訴,3036
【裁判日期】    981030
【裁判案由】    毒品危害防制條例
【裁判全文】
臺灣臺中地方法院刑事判決    98年度訴字第3036號
公  訴  人  臺灣臺中地方法院檢察署檢察官
被      告  丙○○
選任辯護人  陳鴻謀 律師
上列被告因毒品危害防制條例案件，經檢察官提起公訴（96年度
偵字第20220號），本院判決如下：
    主    文
丙○○所犯如附表一所示之罪，分別量處如同附表所示之刑。應
執行有期徒刑拾捌年。扣案之附表二編號一所示第一級毒品海洛
因均沒收銷燬之；販賣第一級毒品所得新臺幣壹萬肆仟伍佰元，
應與不詳姓名之綽號「阿傑」之成年男子連帶沒收之，如全部或
一部不能沒收時，以其等財產連帶抵償之；販賣第一級毒品所得
新臺幣伍仟元，沒收，如全部或一部不能沒收時，以其財產抵償
之；未扣案行動電話門號0000000000號SIM卡壹張沒
收之，不能沒收時，應與該綽號「阿傑」者連帶追徵其價額或以
其等之財產連帶抵償之；扣案如附表二編號二至編號五所示之物
，均沒收。
    犯罪事實
一、丙○○明知海洛因係經行政院衛生署公告列為毒品危害防制
    條例所列管之第一級毒品，不得販賣，竟分別與不詳姓名之
    綽號「阿傑」成年男子或共同或獨自由丙○○一人基於販賣
    第一級毒品海洛因以營利之犯意聯絡或單獨犯意，以丙○○
    所有行動電話門號0000000000號之SIM卡1張（未扣案），分
    別插入其所有序號為00000000000000號及00000000000000
    號之行動電話使用，持以作為聯絡工具而販賣海洛因毒品，
    先後於如附表一編號一之(一)至(十二)號、編號二、編號三之(一)至
    (六)號、編號四之(一)至(二)號所示之時間、地點，以同附表「販
    賣毒品過程之方式、種類、價格」欄所示之方式，進行毒品
    買賣交易，將海洛因分別販賣予戊○○、己○○、乙○○、
    甲○○等人（有關參與販賣者，販賣毒品對象、種類、時間
    、交易地點、方式、販賣金額及所得，均詳如同附表一所示
    ）。嗣經臺灣臺中地方法院檢察署據報向本院聲請核發通訊
    監察書線上監聽，並於民國98年8月18日上午11時20分許，
    在臺中縣清水鎮○○路之源順埤橋前，為警查獲，並當場扣
    得附表二所示丙○○所有供販賣第一級毒品海洛因所用之物
    品，而查悉上情。
二、案經臺灣臺中地方法院檢察署檢察官指揮臺中縣警察局查獲
    並移送同署檢察官偵查起訴。
    理    由
壹、證據能力部分：
一、按被告以外之人於審判外之陳述，雖不符刑事訴訟法第159
    條之1至第159條之4等4條之規定，然若當事人於審判程序中
    同意作為證據，法院審酌該言詞陳述或書面陳述作成時之情
    況，認為適當者，亦得為證據；又當事人、代理人或辯護人
    於法院調查證據時，知有刑事訴訟法第159條第1項不得為證
    據之情形，而未於言詞辯論終結前聲明異議者，視為有前項
    之同意，同法第159條之5定有明文。此立法意旨在於傳聞證
    據未經當事人之反對詰問予以核實，原則上先予排除。惟若
    當事人已放棄反對詰問權，於審判程序中表明同意該等傳聞
    證據可作為證據，或於言詞辯論終結前未聲明異議，基於尊
    重當事人對傳聞證據之處分權，及證據資料愈豐富，愈有助
    於真實發見之理念，且強化言詞辯論主義，使訴訟程序得以
    順暢進行，上開傳聞證據亦均具有證據能力。本案下列所引
    用證人戊○○、己○○、乙○○、甲○○等人於警詢、偵查
    所述，固屬被告以外之人於審判外之陳述，然被告、指定辯
    護人及檢察官於本院調查證據時，就此部分之證據能力均不
    爭執，同意本院作為證據（參見本院卷第35頁筆錄），且於
    言詞辯論終結前，均未聲明異議（參見本院卷第93頁反面至
    第96頁審理筆錄），且本院審酌渠等證據作成之客觀情況均
    無不當，並無不宜作為證據之情事，則依刑事訴訟法第159
    條之5第1項之規定，認均具有證據能力，自得為本院認定事
    實之證據。
二、另按有事實足認被告或犯罪嫌疑人涉犯有最輕本刑為三年以
    上有期徒刑之罪嫌，並危害國家安全或社會秩序情節重大，
    而有相當理由可信其通訊內容與本案有關，且不能或難以其
    他方法蒐集或調查證據者，得發通訊監察書。通訊監察書，
    偵查中由檢察官依司法警察機關聲請或依職權核發，審判中
    由法官依職權核發，96年12月11日修正施行前通訊保障及監
    察法第5條第1項第1款、第2項定有明文。是如依上開程序之
    通訊監察所取得之證據，即屬依法定程序所取得，自有證據
    能力。本案對被告丙○○所使用之行動電話之通訊監察，係
    檢察官依法核發實施，本件監聽業經臺灣臺中地方法院檢察
    署向本院聲請核發之98年聲監字第725號、98年度聲監續字
    第576號通訊監察書辦理，此經本院調卷查核無訛，並有偵
    查卷附載明監聽對象及監聽時間等相關內容之通訊監察書在
    卷可稽，是下列引之通訊監察譯文取得之合法性無疑，自有
    證據能力。又本件被告、辯護人、檢察官等對於通訊監察案
    件譯文內容之真正並無爭執，對於錄音所譯成文書之真正亦
    不爭執，且本案通訊監察譯文並於原審法院審理時經合法調
    查，則此項通訊監察之譯文自具有證據能力。
貳、實體部分：
一、訊據被告丙○○對於上揭犯罪事實，均坦承不諱，並坦承：
    伊賣毒品將獲利所得再用以購買毒品等語（參見本院卷第96
    頁筆錄）。核與附表一「證據」欄所示證人即附表一編號一
    之(一)至(十二)號所示戊○○、編號二所示己○○、編號三之(一)至
    (六)號所示乙○○、編號四之(一)至(二)號所示甲○○證述情節、
    通訊監察譯文內容均相符合，佐以證人戊○○、己○○、乙○○、甲○○均有多起因施用毒品之違反毒品危害防制條例
    案件前科紀錄，此有其等臺灣高等法院全國前案簡列表各1
    份附卷可參（本院卷第37頁至第72頁），堪認證人戊○○、
    己○○、乙○○、甲○○等人確有施用毒品海洛因之事實。
    並有附表二所示之物之臺中縣警察局刑警大隊搜索暨扣押筆
    錄影本1份、扣押物品目錄在卷可稽、查獲現場照片8張附卷
    可參。其中將附表二編號一扣案之13包海洛因（均含包裝袋
    ），經送請鑑驗結果，該海洛因13包，合計淨重1.80公克，
    直接裝載毒品之空包裝13只總重3.25公克，毒品純度18.77%
    ，純質淨重0.34公克，均係第一級毒品海洛因成分，此有法
    務部調查局於98年8月20日調科壹字第09823024030號濫用藥
    物鑑定書1份在卷可稽（附於本院卷第27頁），暨被告自承
    其所有用以連絡買賣毒品用之附表二編號二、編號三所示手
    機2支、用來分裝毒品海洛因所用之附表二編號四、編號五
    所示名片盒1個、藥杓1支扣案可憑。綜此可徵，被告自白因
    有其他證據可補強，且查與事實相符，均足予憑採。本案事
    證明確，被告如附表一所示之販賣毒品海洛因犯行，堪予認
    定，應依法論科。
二、核被告丙○○就附表一編號一之(一)至(十二)號所示、編號二、編
    號三之(一)至(四)、(六)、編號四之(二)號所示計19罪，均係犯毒品
    危害防制條例第4條第1項之販賣第一級毒品罪；就附表一編
    號三之(五)、編號四之(一)所示計2罪，均係犯毒品危害防制條
    例第4條第1項、第6項之販賣第一級毒品未遂罪，並應按未
    遂犯之刑減輕之。被告丙○○就附表一編號一之(一)至(十二)號所
    示、編號二、編號四之(二)所示犯行，與姓名不詳綽號「阿傑
    」之成年男子間，有犯意聯絡及行為分擔，均為共同正犯。
    其於附表一所示計21次販賣前後持有第一級毒品之低度行為
    ，各為其販賣第一級毒品之高度行為所吸收，均不另論罪。
    被告所犯附表所示21罪間，屬犯意各別，行為互殊，應予分
    論併罰。毒品危害防制條例第4條第1項規定之法定刑各為「
    死刑、無期徒刑」，刑度甚重，然同為販賣毒品之人，其原
    因動機不一，犯罪情節未必盡同，為達懲儆被告，並可達防
    衛社會之目的者，自非不可依客觀之犯行與主觀之惡性二者
    加以考量其情狀，是否有可憫恕之處，適用刑法第59條之規
    定酌量減輕其刑，期使個案裁判之量刑，能斟酌至當，符合
    比例原則。本件依被告販賣海洛因之對象雖有證人戊○○、
    己○○、乙○○、甲○○等人，惟其販賣數量不多，販賣第
    一級毒品所得部分合計僅19,500元，較諸販毒集團尚屬零星
    小額，被告販售數量及販賣所得金額尚非鉅額，且被告僅係
    單純販賣交易毒品，而證人戊○○、己○○、乙○○、甲○○均有多起因施用毒品之違反毒品危害防制條例案件前科紀
    錄，已如前述，被告並無施用強暴、脅迫之不法手段，以其
    情節而論，其惡性尚不如專以販賣毒品維生之販毒集團重大
    ，被告既非販賣毒品之大盤或中盤商，被告販賣毒品之行為
    尚未造成無可彌補之鉅大危害，是被告所犯之販賣第一級毒
    品罪，其最輕法定本刑為無期徒刑，實屬情輕法重，衡其犯
    罪情狀在客觀上顯非不可憫恕，以其所犯之罪之最低法定刑
    為無期徒刑而言，本院認為法重情輕，縱使量處法定最低刑
    度之刑，仍嫌過重，爰依刑法第59條之規定，均予以酌量減
    輕其刑度。
三、爰審酌被告意圖營利而販賣第一級毒品海洛因供他人施用，
    其犯行對社會危害至深，惟其並未以強暴、脅迫之不法手段
    販賣，依上揭證人戊○○、己○○、乙○○、甲○○等人證
    述，均係該等證人主動連絡被告購買毒品之犯罪手段、販賣
    海洛因之數量，暨被告犯後，均坦承犯行，顯有悔意之態度
    等一切情狀，分別量處如附表一所示之刑（含主刑、從刑）
    ，並定其應執行之刑。檢察官雖以被告有犯罪之習慣，請求
    諭知於刑之執行前令入勞動場所強制工作，惟按保安處分係
    針對受處分人將來之危險性所為之處置，以達教化、治療之
    目的，為刑罰之補充制度，保安處分中之強制工作，旨在對
    嚴重職業性犯罪及欠缺正確工作觀念或無正常工作因而犯罪
    者，強制其從事勞動，學習一技之長及正確之謀生觀念，使
    其日後重返社會，能適應社會生活。然保安處分之措施亦含
    社會隔離、拘束身體自由之性質，其限制人民之權利，實與
    刑罰同，自應受比例原則之規範，使保安處分之宣告，與行
    為人所為行為之嚴重性、行為人所表現之危險性，及對行為
    人未來行為之期待性相當（最高法院91年度臺上字第4625號
    判決意旨參照）。查被告前未曾因有販賣毒品前科紀錄，亦
    未曾因案而入監執行過，此有卷附臺灣高等法院被告前案紀
    錄表、被告在監在押紀錄表各1份附卷可參，尚不足以推論
    被告縱經監所矯治仍無法改變其惡性，且限制人身自由之保
    安處分其本質乃鑑於特別預防之需要所為，自應本于謙抑原
    則審慎為之，必被告單純接受監所矯治無法達成教化之功能
    時，始得為之，是依比例原則，綜核其所表現之危險性及對
    其未來之期待性等情以觀，足認宣告如主文所示之刑，與被
    告犯行之處罰已屬相當，並足收儆懲之效，本院認尚無另宣
    告於刑前強制工作之必要，爰不另為強制工作之諭知，併予
    敘明。至檢察官於論告中雖對被告具體請求合併量處有期徒
    刑25年，惟本院審酌上情，認合併量處如主文所示之刑，已
    足收懲儆之效，一併附予說明。
四、末按，毒品危害防制條例第18條第1項前段所謂查獲之毒品
    ，不問屬於犯人與否，均沒收銷燬之，乃刑法第38條第1項
    第1款之特別規定；毒品危害防制條例第19條第1項規定「犯
    第4條至第9條、第12條、第13條或第14條第1項、第2項之罪
    者，其供犯罪所用或因犯罪所得之財物，均沒收之，如全部
    或一部不能沒收時，追徵其價額或以其財產抵償之」。又供
    販賣毒品所用或因販賣毒品所得之財物，依毒品危害防制條
    例第19條第1項規定，均應沒收之，如全部或一部不能沒收
    時，追徵其價額或以其財產抵償之，乃刑法第38條第1項第2
    款、第3款及第3項職權沒收主義之特別規定，係採義務沒收
    主義，用以澈底杜絕行為人貪取暴利之誘因、工具與結果。
    故因販賣毒品罪所取得之一切對價，自不能與一般正常之營
    利事業僅計算其營利所得之情形，相提並論，不問其原屬供
    販賣所用之成本或因此所得之利潤，亦不以當場扣押者為限
    ，本此特別規定，應概予沒收，始符對毒害國民身心健康行
    徑，嚴加懲戒之立法意旨（最高法院96年台上字第3247號判
    決意旨參照）。從而，附表二編號一所示扣案之毒品海洛因
    13 包（含包裝袋13只），應依毒品危害防制條例第18條第1
    項前段之規定，沒收銷燬之，因毒品之外包裝13只與毒品間
    難以析離，應與前開毒品併依同條項之規定，均沒收銷燬之
    ；另被告丙○○與共犯即姓名不詳綽號「阿傑」之成年男子
    間，就附表一編號一之(一)至(十二)號所示、編號二、編號四之(二)
    所示犯行，因販賣第一級毒品所得之財物（各次販賣所得金
    額詳如同附表所載），合計14,500元，雖未扣案，依共同正
    犯應對犯罪之全部事實負責之共犯連帶沒收理論，均應依同
    條例第19條第1項規定宣告連帶沒收之，如全部或一部不能
    沒收時，以其等財產連帶抵償之（最高法院97年度台上字第
    1495號、98年度台上字第4618號判決意旨參照）。又依上開
    條例規定觀之，必限於所得者為金錢以外之其他財物而無法
    沒收時，始應追徵其價額。如所得財物為金錢而無法沒收時
    ，則應以其財產抵償之，不發生追徵價額之問題（最高法院
    93年度台上字第4584號刑事判決意旨參照）。是以被告丙○○就附表一編號一之(一)至(十二)號所示、編號二、編號四之(二)所
    示犯行，與姓名不詳綽號「阿傑」之成年男子共同販賣第一
    級毒品所得計14,500元，係與不詳姓名之綽號「阿傑」之成
    年男子共同所得，應連帶沒收，如全部或一部不能沒收時，
    以其等財產連帶抵償之；其餘被告丙○○單獨販賣第一級毒
    品所得計5,000元，沒收，如全部或一部不能沒收時，以其
    財產抵償之，且因此部分所宣告沒收者，既為被告因販賣毒
    品所得之金錢，即無就此部分諭知追徵價額之餘地。又行動
    電話門號0000000000號之SIM卡1張，屬被告丙○○所有，用
    以聯繫附表一所示販賣海洛因所使用之通話器材，業據被告
    於本院審理時供承明確（參見本院卷第95頁筆錄），該SIM
    卡1張雖未扣案，但亦無積極證據證明業已滅失，依上開說
    明，及共同正犯之犯罪所用或因犯罪所得之物採連帶沒收主
    義，乃因共同正犯於犯意聯絡範圍內，同負行為責任，且為
    避免執行時發生重複沒收之故，因此若應沒收之物係屬特定
    之物，因彼等就該沒收之物，應共同負責，且無重複執行沒
    收之疑慮，則被告丙○○就附表一編號一之(一)至(十二)號所示、
    編號二、編號四之(二)所示犯行，與姓名不詳綽號「阿傑」之
    成年男子共同販賣部分，自無諭知連帶沒收之必要，爰依毒
    品危害防制條例第19條第1項規定，諭知沒收之，惟均併諭
    知連帶追徵其價額或以其等財產連帶抵償之（最高法院98
    年度台上字第2662、4003號判決意旨參照）。其餘附表二編
    號二至編號五所示之扣案物，為被告所有供本案販賣毒品海
    洛因所用之物，業據被告供承在卷（參見本院卷第95頁筆錄
    ），亦一併依法為沒收諭知。其餘扣案物手機，與本案犯罪
    事實無涉，又非違禁物，爰不諭知沒收，併此敘明。
據上論斷，應依刑事訴訟法第299條第1項前段，毒品危害防制條
例第4條第1項、第18條第1項、第19條第1項，刑法第11條、第28
條、第59條、第51條第5款，判決如主文。
本案經檢察官丁○○到庭執行職務。
中    華    民    國    98    年    10    月    30    日
                  刑事第七庭    審判長法  官  王邁揚
                                      法  官  林美玲
                                      法  官  黃賢婷
以上正本證明與原本無異。
如不服本判決，應於送達後十日內向本院提出上訴狀（須敘述具
體理由並附繕本），上訴於臺灣高等法院臺中分院。
上訴書狀如未敘明理由，須於上訴期間屆滿後二十日內補提理由
書於本院。
                                      書記官  江美琪
中    華    民    國    98    年    10    月    30    日
附錄論罪科刑法條
附表一：
┌──┬────┬──────┬───────────────┬──────────┬───────────┐
│編號│販賣對象│販賣時間地點│販賣毒品過程之方式、種類、價格│  證            據  │ 所 犯 罪 名 及 處 刑 │
│    │        │            │（單位：新臺幣）              │                    │                      │
├──┼────┼──────┼───────────────┼──────────┼───────────┤
│ 一 │戊○○  │(一)98年7月11 │戊○○以行動電話門號0000000000│(1)證人戊○○之證述（│丙○○共同販賣第一級毒│
│    │        │  日上午9時 │號與被告丙○○所持用之門號0920│  偵卷第24頁至34頁警│品，處有期徒刑拾陸年。│
│    │        │  17分許，於│7286 52號聯絡，雙方敲定購買之 │  詢筆錄、第50至61頁│扣案之附表二編號一所示│
│    │        │  臺中縣清水│毒品、數量及交易地點後，由與被│  偵訊具結筆錄）    │第一級毒品海洛因沒收銷│
│    │        │  鎮○○路某│告丙○○具有犯意聯絡之姓名年籍│(2)98年7月11日上午9時│燬之；販賣第一級毒品所│
│    │        │  處之路旁  │不詳之綽號「阿傑」成年男子，持│  17分27秒之通訊監察│得新臺幣壹仟元與不詳姓│
│    │        │            │市價新臺幣（下同）1,000元之海 │  譯文（偵卷第36頁）│名綽號「阿傑」之成年男│
│    │        │            │洛因毒品，至上開地點販賣給葉世│                    │子連帶沒收之，如全部或│
│    │        │            │強。                          │                    │一部不能沒收時，以其等│
│    │        │            │                              │                    │之財產連帶抵償之；未扣│
│    │        │            │                              │                    │案行動電話門號０九二０│
│    │        │            │                              │                    │七二八六五二號SIM卡壹 │
│    │        │            │                              │                    │張沒收之，不能沒收時，│
│    │        │            │                              │                    │應與該綽號「阿傑」者連│
│    │        │            │                              │                    │帶追徵其價額或以其等之│
│    │        │            │                              │                    │財產連帶抵償之；扣案如│
│    │        │            │                              │                    │附表二編號二至編號五所│
│    │        │            │                              │                    │示之物，均沒收。      │
│    │        ├──────┼───────────────┼──────────┼───────────┤
│    │        │(二)98年7月12 │戊○○以行動電話門號0000000000│(1)證人戊○○之證述（│丙○○共同販賣第一級毒│
│    │        │  日下午8時 │號與被告丙○○所持用之門號0920│  偵卷第24頁至34頁警│品，處有期徒刑拾陸年。│
│    │        │  50分許，於│728652號聯絡，雙方敲定購買之毒│  詢筆錄、第50至61頁│扣案之附表二編號一所示│
│    │        │  臺中縣清水│品、數量及交易地點後，由與被告│  偵訊具結筆錄）    │第一級毒品海洛因沒收銷│
│    │        │  鎮○○路某│丙○○具有犯意聯絡之姓名年籍不│(2)98年7月12日下午8時│燬之；販賣第一級毒品所│
│    │        │  處之路旁  │詳之綽號「阿傑」成年男子，持市│  50分29秒之通訊監察│得新臺幣壹仟元與不詳姓│
│    │        │            │價1,000元之海洛因毒品，至上開 │  譯文（偵卷第37頁）│名綽號「阿傑」之成年男│
│    │        │            │地點販賣給戊○○。            │                    │子連帶沒收之，如全部或│
│    │        │            │                              │                    │一部不能沒收時，以其等│
│    │        │            │                              │                    │之財產連帶抵償之；未扣│
│    │        │            │                              │                    │案行動電話門號０九二０│
│    │        │            │                              │                    │七二八六五二號SIM卡壹 │
│    │        │            │                              │                    │張沒收之，不能沒收時，│
│    │        │            │                              │                    │應與該綽號「阿傑」者連│
│    │        │            │                              │                    │帶追徵其價額或以其等之│
│    │        │            │                              │                    │財產連帶抵償之；扣案如│
│    │        │            │                              │                    │附表二編號二至編號五所│
│    │        │            │                              │                    │示之物，均沒收。      │
│    │        ├──────┼───────────────┼──────────┼───────────┤
│    │        │(三)98年7月13 │戊○○以行動電話門號0000000000│(1)證人戊○○之證述（│丙○○共同販賣第一級毒│
│    │        │  日下午5時 │號與被告丙○○所持用之門號0920│ 偵卷第24頁至34頁警 │品，處有期徒刑拾陸年。│
│    │        │  55分許，於│7286 52號聯絡，雙方敲定購買之 │ 詢筆錄、第50至61頁 │扣案之附表二編號一所示│
│    │        │  臺中縣清水│毒品、數量及交易地點後，由與被│ 偵訊具結筆錄）     │第一級毒品海洛因沒收銷│
│    │        │  鎮○○路某│告丙○○具有犯意聯絡之姓名年籍│(2)98年7月13日下午5  │燬之；販賣第一級毒品所│
│    │        │  處之路旁  │不詳綽號「阿傑」之成年男子，持│  時55分25秒之通訊監│得新臺幣壹仟元與不詳姓│
│    │        │            │市價1,000元之海洛因毒品，至上 │  察譯文（偵卷第37頁│名綽號「阿傑」之成年男│
│    │        │            │開地點販賣給戊○○。          │  ）                │子連帶沒收之，如全部或│
│    │        │            │                              │                    │一部不能沒收時，以其等│
│    │        │            │                              │                    │之財產連帶抵償之；未扣│
│    │        │            │                              │                    │案行動電話門號０九二０│
│    │        │            │                              │                    │七二八六五二號SIM卡壹 │
│    │        │            │                              │                    │張沒收之，不能沒收時，│
│    │        │            │                              │                    │應與該綽號「阿傑」者連│
│    │        │            │                              │                    │帶追徵其價額或以其等之│
│    │        │            │                              │                    │財產連帶抵償之；扣案如│
│    │        │            │                              │                    │附表二編號二至編號五所│
│    │        │            │                              │                    │示之物，均沒收。      │
│    │        ├──────┼───────────────┼──────────┼───────────┤
│    │        │(四)98年7月15 │戊○○以行動電話門號0000000000│(1)證人戊○○之證述（│丙○○共同販賣第一級毒│
│    │        │  日上午9時 │號與被告丙○○所持用之門號0920│  偵卷第24頁至34頁警│品，處有期徒刑拾陸年。│
│    │        │  39分許，於│728652號聯絡，雙方敲定購買之毒│  詢筆錄、第50至61頁│扣案之附表二編號一所示│
│    │        │  臺中縣清水│品、數量及交易地點後，由與被告│  偵訊具結筆錄）    │第一級毒品海洛因沒收銷│
│    │        │  鎮○○路某│丙○○具有犯意聯絡之姓名年籍不│(2)98年7月15日上午9時│燬之；販賣第一級毒品所│
│    │        │  處路旁之廟│詳綽號「阿傑」之成年男子，持市│  39分10秒之通訊監察│得新臺幣壹仟元與不詳姓│
│    │        │  宇        │價1,000元之海洛因毒品，至上開 │  譯文（偵卷第37頁）│名綽號「阿傑」之成年男│
│    │        │            │地點販賣給戊○○。            │                    │子連帶沒收之，如全部或│
│    │        │            │                              │                    │一部不能沒收時，以其等│
│    │        │            │                              │                    │之財產連帶抵償之；未扣│
│    │        │            │                              │                    │案行動電話門號０九二０│
│    │        │            │                              │                    │七二八六五二號SIM卡壹 │
│    │        │            │                              │                    │張沒收之，不能沒收時，│
│    │        │            │                              │                    │應與該綽號「阿傑」者連│
│    │        │            │                              │                    │帶追徵其價額或以其等之│
│    │        │            │                              │                    │財產連帶抵償之；扣案如│
│    │        │            │                              │                    │附表二編號二至編號五所│
│    │        │            │                              │                    │示之物，均沒收。      │
│    │        ├──────┼───────────────┼──────────┼───────────┤
│    │        │(五)98年7月16 │戊○○以行動電話門號0000000000│(1)證人戊○○之證述（│丙○○共同販賣第一級毒│
│    │        │  日下午9時 │號與被告丙○○所持用之門號0920│  偵卷第24頁至34頁警│品，處有期徒刑拾陸年。│
│    │        │  15分許，於│728652號聯絡，雙方敲定購買之毒│  詢筆錄、第50至61頁│扣案之附表二編號一所示│
│    │        │  臺中縣清水│品、數量及交易地點後，由與被告│  偵訊具結筆錄）    │第一級毒品海洛因沒收銷│
│    │        │  鎮○○路某│丙○○具有犯意聯絡之姓名年籍不│(2)98年7月16日下午9時│燬之；販賣第一級毒品所│
│    │        │  處之橋邊  │詳綽號「阿傑」之成年男子，持市│  15分26秒之通訊監察│得新臺幣壹仟元與不詳姓│
│    │        │            │價1,000元之海洛因毒品，至上開 │  譯文（偵卷第38頁）│名綽號「阿傑」之成年男│
│    │        │            │地點販賣給戊○○。            │                    │子連帶沒收之，如全部或│
│    │        │            │                              │                    │一部不能沒收時，以其等│
│    │        │            │                              │                    │之財產連帶抵償之；未扣│
│    │        │            │                              │                    │案行動電話門號０九二０│
│    │        │            │                              │                    │七二八六五二號SIM卡壹 │
│    │        │            │                              │                    │張沒收之，不能沒收時，│
│    │        │            │                              │                    │應與該綽號「阿傑」者連│
│    │        │            │                              │                    │帶追徵其價額或以其等之│
│    │        │            │                              │                    │財產連帶抵償之；扣案如│
│    │        │            │                              │                    │附表二編號二至編號五所│
│    │        │            │                              │                    │示之物，均沒收。      │
│    │        ├──────┼───────────────┼──────────┼───────────┤
│    │        │(六)98年7 月18│戊○○以行動電話門號0000000000│(1)證人戊○○之證述（│丙○○共同販賣第一級毒│
│    │        │  日上午11時│號與被告丙○○所持用之門號0920│  偵卷第24頁至34頁警│品，處有期徒刑拾陸年。│
│    │        │  44分許，於│728652號聯絡，雙方敲定購買之毒│  詢筆錄、第50至61頁│扣案之附表二編號一所示│
│    │        │  臺中縣清水│品、數量及交易地點後，由與被告│  偵訊具結筆錄）    │第一級毒品海洛因沒收銷│
│    │        │  鎮○○路某│丙○○具有犯意聯絡之姓名年籍不│(2)98年7月11日上午11 │燬之；販賣第一級毒品所│
│    │        │  處之路旁  │詳綽號「阿傑」之成年男子，持市│  時44分19秒之通訊監│得新臺幣壹仟元與不詳姓│
│    │        │            │價1,000元之海洛因毒品，至上開 │  察譯文（偵卷第38頁│名綽號「阿傑」之成年男│
│    │        │            │地點販賣給戊○○。            │  ）                │子連帶沒收之，如全部或│
│    │        │            │                              │                    │一部不能沒收時，以其等│
│    │        │            │                              │                    │之財產連帶抵償之；未扣│
│    │        │            │                              │                    │案行動電話門號０九二０│
│    │        │            │                              │                    │七二八六五二號SIM卡壹 │
│    │        │            │                              │                    │張沒收之，不能沒收時，│
│    │        │            │                              │                    │應與該綽號「阿傑」者連│
│    │        │            │                              │                    │帶追徵其價額或以其等之│
│    │        │            │                              │                    │財產連帶抵償之；扣案如│
│    │        │            │                              │                    │附表二編號二至編號五所│
│    │        │            │                              │                    │示之物，均沒收。      │
│    │        ├──────┼───────────────┼──────────┼───────────┤
│    │        │(七)98年7月19 │戊○○以行動電話門號0000000000│(1)證人戊○○之證述（│丙○○共同販賣第一級毒│
│    │        │  日下午9時 │號與被告丙○○所持用之門號0920│  偵卷第24頁至34頁警│品，處有期徒刑拾陸年。│
│    │        │  23分許，於│728652號聯絡，雙方敲定購買之毒│  詢筆錄、第50至61頁│扣案之附表二編號一所示│
│    │        │  臺中縣清水│品、數量及交易地點後，由與被告│  偵訊具結筆錄）    │第一級毒品海洛因沒收銷│
│    │        │  鎮○○路某│丙○○具有犯意聯絡之姓名年籍不│(2)98年7月19日下午9時│燬之；販賣第一級毒品所│
│    │        │  處之樓下  │詳綽號「阿傑」之成年男子，持市│  23分46秒之通訊監察│得新臺幣壹仟元與不詳姓│
│    │        │            │價1,000元之海洛因毒品，至上開 │  譯文（偵卷第39頁）│名綽號「阿傑」之成年男│
│    │        │            │地點販賣給戊○○。            │                    │子連帶沒收之，如全部或│
│    │        │            │                              │                    │一部不能沒收時，以其等│
│    │        │            │                              │                    │之財產連帶抵償之；未扣│
│    │        │            │                              │                    │案行動電話門號０九二０│
│    │        │            │                              │                    │七二八六五二號SIM卡壹 │
│    │        │            │                              │                    │張沒收之，不能沒收時，│
│    │        │            │                              │                    │應與該綽號「阿傑」者連│
│    │        │            │                              │                    │帶追徵其價額或以其等之│
│    │        │            │                              │                    │財產連帶抵償之；扣案如│
│    │        │            │                              │                    │附表二編號二至編號五所│
│    │        │            │                              │                    │示之物，均沒收。      │
│    │        ├──────┼───────────────┼──────────┼───────────┤
│    │        │(八)98年7月 23│戊○○以行動電話門號0000000000│(1)證人戊○○之證述（│丙○○共同販賣第一級毒│
│    │        │  日下午10時│號與被告丙○○所持用之門號0920│  偵卷第24頁至34頁警│品，處有期徒刑拾陸年。│
│    │        │  5分許，於 │728652號聯絡，雙方敲定購買之毒│  詢筆錄、第50至61頁│扣案之附表二編號一所示│
│    │        │  臺中縣清水│品、數量及交易地點後，由與被告│  偵訊具結筆錄）    │第一級毒品海洛因沒收銷│
│    │        │  鎮○○路某│丙○○具有犯意聯絡之姓名年籍不│(2)98年7月23日下午10 │燬之；販賣第一級毒品所│
│    │        │  處之橋邊  │詳綽號「阿傑」之成年男子，持市│  時5分16秒之通訊監 │得新臺幣壹仟元與不詳姓│
│    │        │            │價1,000元之海洛因毒品，至上開 │  察譯文（偵卷第39頁│名綽號「阿傑」之成年男│
│    │        │            │地點販賣給戊○○。            │  ）                │子連帶沒收之，如全部或│
│    │        │            │                              │                    │一部不能沒收時，以其等│
│    │        │            │                              │                    │之財產連帶抵償之；未扣│
│    │        │            │                              │                    │案行動電話門號０九二０│
│    │        │            │                              │                    │七二八六五二號SIM卡壹 │
│    │        │            │                              │                    │張沒收之，不能沒收時，│
│    │        │            │                              │                    │應與該綽號「阿傑」者連│
│    │        │            │                              │                    │帶追徵其價額或以其等之│
│    │        │            │                              │                    │財產連帶抵償之；扣案如│
│    │        │            │                              │                    │附表二編號二至編號五所│
│    │        │            │                              │                    │示之物，均沒收。      │
│    │        ├──────┼───────────────┼──────────┼───────────┤
│    │        │(九)98年7月25 │戊○○以行動電話門號0000000000│(1)證人戊○○之證述（│丙○○共同販賣第一級毒│
│    │        │  日中午12時│號與被告丙○○所持用之門號0920│ 偵卷第24頁至34頁警 │品，處有期徒刑拾陸年。│
│    │        │  32分許，於│728652號聯絡，雙方敲定購買之毒│ 詢筆錄、第50至61頁 │扣案之附表二編號一所示│
│    │        │  臺中縣清水│品、數量及交易地點後，由與被告│ 偵訊具結筆錄）     │第一級毒品海洛因沒收銷│
│    │        │  鎮○○路某│丙○○具有犯意聯絡之姓名年籍不│(2)98年7月25日中午12 │燬之；販賣第一級毒品所│
│    │        │  處之路旁  │詳綽號「阿傑」之成年男子，持市│  時32分48秒之通訊監│得新臺幣壹仟元與不詳姓│
│    │        │            │價1,000元之海洛因毒品，至上開 │  察譯文（偵卷第39頁│名綽號「阿傑」之成年男│
│    │        │            │地點販賣給戊○○。            │  ）                │子連帶沒收之，如全部或│
│    │        │            │                              │                    │一部不能沒收時，以其等│
│    │        │            │                              │                    │之財產連帶抵償之；未扣│
│    │        │            │                              │                    │案行動電話門號０九二０│
│    │        │            │                              │                    │七二八六五二號SIM卡壹 │
│    │        │            │                              │                    │張沒收之，不能沒收時，│
│    │        │            │                              │                    │應與該綽號「阿傑」者連│
│    │        │            │                              │                    │帶追徵其價額或以其等之│
│    │        │            │                              │                    │財產連帶抵償之；扣案如│
│    │        │            │                              │                    │附表二編號二至編號五所│
│    │        │            │                              │                    │示之物，均沒收。      │
│    │        ├──────┼───────────────┼──────────┼───────────┤
│    │        │(十)98年7月25 │戊○○以行動電話門號0000000000│(1)證人戊○○之證述（│丙○○共同販賣第一級毒│
│    │        │  日下午10時│號與被告丙○○所持用之門號0920│ 偵卷第24頁至34頁警 │品，處有期徒刑拾陸年。│
│    │        │  許，於臺中│728652號聯絡，雙方敲定購買之毒│ 詢筆錄、第50至61頁 │扣案之附表二編號一所示│
│    │        │  縣清水鎮海│品、數量及交易地點後，由與被告│ 偵訊具結筆錄）     │第一級毒品海洛因沒收銷│
│    │        │  濱路某處之│丙○○具有犯意聯絡之姓名年籍不│(2)98年7月25日下午10 │燬之；販賣第一級毒品所│
│    │        │  路旁      │詳綽號「阿傑」之成年男子，持市│  時51秒之通訊監察譯│得新臺幣壹仟元與不詳姓│
│    │        │            │價1,000元之海洛因毒品，至上開 │  文（偵卷第40 頁） │名綽號「阿傑」之成年男│
│    │        │            │地點販賣給戊○○。            │                    │子連帶沒收之，如全部或│
│    │        │            │                              │                    │一部不能沒收時，以其等│
│    │        │            │                              │                    │之財產連帶抵償之；未扣│
│    │        │            │                              │                    │案行動電話門號０九二０│
│    │        │            │                              │                    │七二八六五二號SIM卡壹 │
│    │        │            │                              │                    │張沒收之，不能沒收時，│
│    │        │            │                              │                    │應與該綽號「阿傑」者連│
│    │        │            │                              │                    │帶追徵其價額或以其等之│
│    │        │            │                              │                    │財產連帶抵償之；扣案如│
│    │        │            │                              │                    │附表二編號二至編號五所│
│    │        │            │                              │                    │示之物，均沒收。      │
│    │        ├──────┼───────────────┼──────────┼───────────┤
│    │        │(十一)98年7月29 │戊○○以行動電話門號0000000000│(1)證人戊○○之證述（│丙○○共同販賣第一級毒│
│    │        │  日上午9時 │號與被告丙○○所持用之門號0920│  偵卷第24頁至34頁警│品，處有期徒刑拾陸年。│
│    │        │  15分許，於│728652號聯絡，雙方敲定購買之毒│  詢筆錄、第50至61頁│扣案之附表二編號一所示│
│    │        │  臺中縣清水│品、數量及交易地點後，由與被告│  偵訊具結筆錄）    │第一級毒品海洛因沒收銷│
│    │        │  鎮○○路某│丙○○具有犯意聯絡之姓名年籍不│(2)98年7月29日上午9時│燬之；販賣第一級毒品所│
│    │        │  處之路旁  │詳綽號「阿傑」之成年男子，持市│  15分3秒之通訊監察 │得新臺幣壹仟元與不詳姓│
│    │        │            │價1,000元之海洛因毒品，至上開 │  譯文（偵卷第40頁）│名綽號「阿傑」之成年男│
│    │        │            │地點販賣給戊○○。            │                    │子連帶沒收之，如全部或│
│    │        │            │                              │                    │一部不能沒收時，以其等│
│    │        │            │                              │                    │之財產連帶抵償之；未扣│
│    │        │            │                              │                    │案行動電話門號０九二０│
│    │        │            │                              │                    │七二八六五二號SIM卡壹 │
│    │        │            │                              │                    │張沒收之，不能沒收時，│
│    │        │            │                              │                    │應與該綽號「阿傑」者連│
│    │        │            │                              │                    │帶追徵其價額或以其等之│
│    │        │            │                              │                    │財產連帶抵償之；扣案如│
│    │        │            │                              │                    │附表二編號二至編號五所│
│    │        │            │                              │                    │示之物，均沒收。      │
│    │        ├──────┼───────────────┼──────────┼───────────┤
│    │        │(十二)98年8月1日│戊○○以行動電話門號0000000000│(1)證人戊○○之證述（│丙○○共同販賣第一級毒│
│    │        │  上午8時23 │號與被告丙○○所持用之門號0920│  偵卷第24頁至34頁警│品，處有期徒刑拾陸年。│
│    │        │  分許，於臺│728652號聯絡，雙方敲定購買之毒│  詢筆錄、第50至61頁│扣案之附表二編號一所示│
│    │        │  中縣清水鎮│品、數量及交易地點後，由與被告│  偵訊具結筆錄）    │第一級毒品海洛因沒收銷│
│    │        │  海濱路某處│丙○○具有犯意聯絡之姓名年籍不│(2)98年8月1日上午8時 │燬之；販賣第一級毒品所│
│    │        │  之路旁    │詳綽號「阿傑」之成年男子，持市│  23分8秒之通訊監察 │得新臺幣壹仟元與不詳姓│
│    │        │            │價1,000元之海洛因毒品，至上開 │  譯文（偵卷第40頁）│名綽號「阿傑」之成年男│
│    │        │            │地點販賣給戊○○。            │                    │子連帶沒收之，如全部或│
│    │        │            │                              │                    │一部不能沒收時，以其等│
│    │        │            │                              │                    │之財產連帶抵償之；未扣│
│    │        │            │                              │                    │案行動電話門號０九二０│
│    │        │            │                              │                    │七二八六五二號SIM卡壹 │
│    │        │            │                              │                    │張沒收之，不能沒收時，│
│    │        │            │                              │                    │應與該綽號「阿傑」者連│
│    │        │            │                              │                    │帶追徵其價額或以其等之│
│    │        │            │                              │                    │財產連帶抵償之；扣案如│
│    │        │            │                              │                    │附表二編號二至編號五所│
│    │        │            │                              │                    │示之物，均沒收。      │
├──┼────┼──────┼───────────────┼──────────┼───────────┤
│ 二 │己○○  │98年7月19日 │己○○以行動電話門號0000000000│(1)證人己○○之證述（│丙○○共同販賣第一級毒│
│    │        │上午9時18分 │號與被告丙○○所持用之門號0920│  偵卷第66頁至72頁警│品，處有期徒刑拾陸年。│
│    │        │許，於臺中縣│728652號聯絡，雙方敲定購買之毒│  詢筆錄、第84至88頁│扣案之附表二編號一所示│
│    │        │清水鎮西濱快│品、數量及交易地點後，由與被告│  偵訊具結筆錄）    │第一級毒品海洛因沒收銷│
│    │        │速道路某處之│丙○○具有犯意聯絡之姓名年籍不│(2)98年7月19日上午9時│燬之；販賣第一級毒品所│
│    │        │橋邊        │詳綽號「阿傑」之成年男子，持市│  18分18秒之通訊監察│得新臺幣壹仟元與不詳姓│
│    │        │            │價1,000元之海洛因毒品，至上開 │  譯文（偵卷第73頁）│名綽號「阿傑」之成年男│
│    │        │            │地點販賣給己○○。            │                    │子連帶沒收之，如全部或│
│    │        │            │                              │                    │一部不能沒收時，以其等│
│    │        │            │                              │                    │之財產連帶抵償之；未扣│
│    │        │            │                              │                    │案行動電話門號０九二０│
│    │        │            │                              │                    │七二八六五二號SIM卡壹 │
│    │        │            │                              │                    │張沒收之，不能沒收時，│
│    │        │            │                              │                    │應與該綽號「阿傑」者連│
│    │        │            │                              │                    │帶追徵其價額或以其等之│
│    │        │            │                              │                    │財產連帶抵償之；扣案如│
│    │        │            │                              │                    │附表二編號二至編號五所│
│    │        │            │                              │                    │示之物，均沒收。      │
├──┼────┼──────┼───────────────┼──────────┼───────────┤
│ 三 │乙○○  │(一)98年7月6日│乙○○以行動電話門號0000000000│(1)證人乙○○之證述（│丙○○販賣第一級毒品，│
│    │        │  下午11時  │號與被告丙○○所持用之門號0920│  偵卷第96頁至101頁 │處有期徒刑拾陸年。扣  │
│    │        │  52分許，於│728652號聯絡，雙方敲定購買之毒│  警詢筆錄、第103頁 │案之附表二編號一所示第│
│    │        │  臺中縣清水│品、數量及交易地點後，由被告柯│  至第106頁偵訊具結 │一級毒品海洛因沒收銷燬│
│    │        │  鎮西濱快速│銘山親持市價1,000元之海洛因毒 │  筆錄）            │之；販賣第一級毒品所得│
│    │        │  道路某處之│品，至上開地點販賣給乙○○。  │(2)98年7月6日上午11  │新臺幣壹仟元沒收之，如│
│    │        │  路旁      │                              │  時52分53秒之通訊監│全部或一部不能沒收時，│
│    │        │            │                              │  察譯文（偵卷第107 │以其財產連帶抵償之；未│
│    │        │            │                              │  頁）              │扣案行動電話門號０九二│
│    │        │            │                              │                    │０七二八六五餘二號SIM │
│    │        │            │                              │                    │卡壹張沒收之，不能沒收│
│    │        │            │                              │                    │時，追徵其價額其財產抵│
│    │        │            │                              │                    │償之；扣案如附表二編號│
│    │        │            │                              │                    │二至編號五所示之物，均│
│    │        │            │                              │                    │沒收。                │
│    │        │            │                              │                    │                      │
│    │        ├──────┼───────────────┼──────────┼───────────┤
│    │        │(二)98年7月10 │乙○○以行動電話門號0000000000│(1)證人乙○○之證述（│丙○○販賣第一級毒品，│
│    │        │  日下午1時 │號與被告丙○○所持用之門號0920│  偵卷第96頁至101頁 │處有期徒刑拾陸年。扣案│
│    │        │  30分許，於│728652號聯絡，雙方敲定購買之毒│  警詢筆錄、第103至 │之附表二編號一所示第一│
│    │        │  臺中縣清水│品、數量及交易地點後，由被告柯│  106頁偵訊具結筆錄 │級毒品海洛因沒收銷燬之│
│    │        │  鎮西濱快速│銘山親持市價1,000元之海洛因毒 │  ）                │；販賣第一級毒品所得新│
│    │        │  道路某處之│品，至上開地點販賣給乙○○。  │(2)98年7月10日下午1時│臺幣壹仟元沒收之，如全│
│    │        │  水溝邊    │                              │  30分12秒之通訊監察│部或一部不能沒收時，以│
│    │        │            │                              │  譯文（偵卷第107頁 │其財產連帶抵償之；未扣│
│    │        │            │                              │  ）                │案行動電話門號０九二０│
│    │        │            │                              │                    │七二八六五二號SIM卡壹 │
│    │        │            │                              │                    │張沒收之，不能沒收時，│
│    │        │            │                              │                    │追徵其價額或以其財產抵│
│    │        │            │                              │                    │償之；扣案如附表二編號│
│    │        │            │                              │                    │二至編號五所示之物，均│
│    │        │            │                              │                    │沒收。                │
│    │        ├──────┼───────────────┼──────────┼───────────┤
│    │        │(三)98年7月16 │乙○○以行動電話門號0000000000│(1)證人乙○○之證述（│丙○○販賣第一級毒品，│
│    │        │  日下午7時 │號與被告丙○○所持用之門號0920│ 偵卷第96頁至101頁  │處有期徒刑拾陸年。扣案│
│    │        │  41分許，於│728652號聯絡，雙方敲定購買之毒│ 警詢筆錄、第103至  │之附表二編號一所示第一│
│    │        │  臺中縣清水│品、數量及交易地點後，由被告柯│ 106頁偵訊具結筆錄）│級毒品海洛因沒收銷燬之│
│    │        │  鎮西濱快速│銘山親持市價1,000元之海洛因毒 │(2)98年7月16日下午7時│；販賣第一級毒品所得新│
│    │        │  道路某處之│品，至上開地點販賣給乙○○。  │  41分46秒之通訊監察│臺幣壹仟元沒收之，如全│
│    │        │  水溝邊    │                              │  譯文（偵卷第107頁 │部或一部不能沒收時，以│
│    │        │            │                              │  ）                │其財產連帶抵償之；未扣│
│    │        │            │                              │                    │案行動電話門號０九二０│
│    │        │            │                              │                    │七二八六五二號SIM卡壹 │
│    │        │            │                              │                    │張沒收之，不能沒收時，│
│    │        │            │                              │                    │追徵其價額；扣案如附表│
│    │        │            │                              │                    │二編號二至編號五所示之│
│    │        │            │                              │                    │物，均沒收。          │
│    │        ├──────┼───────────────┼──────────┼───────────┤
│    │        │(四)98年7月23 │乙○○以行動電話門號0000000000│(1)證人乙○○之證述（│丙○○販賣第一級毒品，│
│    │        │  日下午8時 │號與被告丙○○所持用之門號0920│ 偵卷第96頁至101頁  │處有期徒刑拾陸年。扣案│
│    │        │  17分許，於│728652號聯絡，雙方敲定購買之毒│ 警詢筆錄、第103至  │之附表二編號一所示第一│
│    │        │  臺中縣清水│品、數量及交易地點後，由被告柯│ 106頁偵訊具結筆錄）│級毒品海洛因沒收銷燬之│
│    │        │  鎮某處之屈│銘山親持市價1,000元之海洛因毒 │(2)98年7月23日下午8時│；販賣第一級毒品所得新│
│    │        │  臣氏商店前│品，至上開地點販賣給乙○○。  │  17分18秒之通訊監察│臺幣壹仟元沒收之，如全│
│    │        │            │                              │  譯文（偵卷第108頁 │部或一部不能沒收時，以│
│    │        │            │                              │  ）                │其財產連帶抵償之；未扣│
│    │        │            │                              │                    │案行動電話門號０九二０│
│    │        │            │                              │                    │七二八六五二號SIM卡壹 │
│    │        │            │                              │                    │張沒收之，不能沒收時，│
│    │        │            │                              │                    │追徵其價額或以其財產抵│
│    │        │            │                              │                    │價之；扣案如附表二編號│
│    │        │            │                              │                    │二至編號五所示之物，均│
│    │        │            │                              │                    │沒收。                │
│    │        ├──────┼───────────────┼──────────┼───────────┤
│    │        │(五)98年7月27 │乙○○以行動電話門號0000000000│(1)證人乙○○之證述（│丙○○販賣第一級毒品，│
│    │        │  日中午12時│號與被告丙○○所持用之門號0920│  偵卷第96頁至101頁 │未遂，處有期徒刑拾貳年│
│    │        │  16分許，於│728652號聯絡，雙方敲定購買之毒│  警詢筆錄、第103至 │。扣案之附表二編號一所│
│    │        │  臺中縣清水│品、數量及交易地點後，由被告柯│  106頁偵訊具結筆錄 │示第一級毒品海洛因沒收│
│    │        │  鎮西濱快速│銘山親持市價1,000元之海洛因毒 │  ）                │銷燬之；未扣案行動電話│
│    │        │  道路某處之│品，至上開地點販賣給乙○○，嗣│(2)98年7月27日中午12 │門號000000000│
│    │        │  水溝邊    │因乙○○未攜帶足夠之價金，致交│  時16分24秒之通訊監│二號SIM卡壹張沒收之， │
│    │        │            │易未完成。                    │  察譯文（偵卷第108 │不能沒收時，追徵其價額│
│    │        │            │                              │  頁）              │或以其財產抵償之；扣案│
│    │        │            │                              │                    │如附表二編號二至編號五│
│    │        │            │                              │                    │所示之物，均沒收。    │
│    │        │            │                              │                    │                      │
                ├──────┼───────────────┼──────────┼───────────┤
│    │        │(六)98年7月28 │乙○○以行動電話門號0000000000│(1)證人乙○○之證述（│丙○○販賣第一級毒品，│
│    │        │  日下午8時 │號與被告丙○○所持用之門號0920│  偵卷第96頁至101頁 │處有期徒刑拾陸年。扣案│
│    │        │  48分許，於│728652號聯絡，雙方敲定購買之毒│  警詢筆錄、第103至 │之附表二編號一所示第一│
│    │        │  臺中縣清水│品、數量及交易地點後，由被告柯│  106頁偵訊具結筆錄 │級毒品海洛因沒收銷燬之│
│    │        │  鎮西濱快速│銘山親持市價1,000元之海洛因毒 │  ）                │；販賣第一級毒品所得新│
│    │        │  道路某處之│品，至上開地點販賣給乙○○。  │(2)98年7月28日下午8時│臺幣壹仟元沒收之，如全│
│    │        │  路旁      │                              │  48分4秒之通訊監察 │部或一部不能沒收時，以│
│    │        │            │                              │  譯文（偵卷第109頁 │其財產連帶抵償之；未扣│
│    │        │            │                              │  ）                │案行動電話門號０九二０│
│    │        │            │                              │                    │七二八六五二號SIM卡壹 │
│    │        │            │                              │                    │張沒收之，不能沒收時，│
│    │        │            │                              │                    │追徵其價額或以其財產抵│
│    │        │            │                              │                    │償之；扣案如附表二編號│
│    │        │            │                              │                    │二至編號五所示之物，均│
│    │        │            │                              │                    │沒收。                │
├──┼────┼──────┼───────────────┼──────────┼───────────┤
│ 四 │甲○○  │(一)98年7月9日│甲○○以行動電話門號0000000000│(1)證人甲○○之證述（│丙○○販賣第一級毒品，│
│    │        │  下午3時57 │號與被告丙○○所持用之門號0920│  偵卷第112頁至120頁│未遂，處有期徒刑拾貳年│
│    │        │  分許，於臺│728652號聯絡，雙方敲定購買之毒│  警詢筆錄、第60頁、│。扣案之附表二編號一所│
│    │        │  中縣清水鎮│品、數量及交易地點後，由與被告│  第135至140頁、第14│示第一級毒品海洛因沒收│
│    │        │  西濱快速道│丙○○具有犯意聯絡之姓名年籍不│  4至146頁偵訊筆錄）│銷燬之；未扣案行動電話│
│    │        │  路某處之路│詳綽號「阿傑」之成年男子，持市│(2)98年7月9日下午3時 │門號000000000│
│    │        │  旁        │價1,000元之海洛因毒品，至上開 │  14分15秒之通訊監察│二號SIM卡壹張沒收之， │
│    │        │            │地點販賣給甲○○，嗣因甲○○未│  譯文（偵卷第122頁 │不能沒收時，追徵其價額│
│    │        │            │攜帶足夠之價金，致交易未完成。│  ）                │或以其財產抵償之；扣案│
│    │        │            │                              │(3)98年7月9日下午3時 │如附表二編號二至編號五│
│    │        │            │                              │  57分57秒之通訊監察│所示之物，均沒收。    │
│    │        │            │                              │  譯文（偵卷第122頁 │                      │
│    │        │            │                              │  ）                │                      │
│    │        │            │                              │                    │                      │
│    │        ├──────┼───────────────┼──────────┼───────────┤
│    │        │(二)98年7月11 │甲○○以行動電話門號0000000000│(1)證人甲○○之證述（│丙○○共同販賣第一級毒│
│    │        │  日上午10時│號與被告丙○○所持用之門號0920│  偵卷第112頁至120頁│品，處有期徒刑拾陸年。│
│    │        │  21分許，於│728652號聯絡，雙方敲定購買之毒│  警詢筆錄、第60頁、│扣案之附表二編號一所示│
│    │        │  臺中縣清水│品、數量及交易地點後，由與被告│  第135至140頁、第14│第一級毒品海洛因沒收銷│
│    │        │  鎮西濱快速│丙○○具有犯意聯絡之姓名年籍不│  4至146頁偵訊筆錄）│燬之；販賣第一級毒品所│
│    │        │  道路某處之│詳綽號「阿傑」之成年友人，持市│(2)98年7月11日上午10 │得新臺幣壹仟伍佰元與不│
│    │        │  路旁      │價1,500元之海洛因毒品，至上開 │  時21分23秒之通訊監│詳姓名綽號「阿傑」之成│
│    │        │            │地點販賣給甲○○。            │  察譯文（偵卷第122 │年男子連帶沒收之，如全│
│    │        │            │                              │  頁）              │部或一部不能沒收時，以│
│    │        │            │                              │                    │其等之財產連帶抵之；未│
│    │        │            │                              │                    │扣案行動電話門號０九二│
│    │        │            │                              │                    │0000000號SIM卡 │
│    │        │            │                              │                    │壹張沒收之，不能沒收時│
│    │        │            │                              │                    │，應與該綽號「阿傑」者│
│    │        │            │                              │                    │連帶追徵其價額或以其等│
│    │        │            │                              │                    │之財產連帶抵償之；扣案│
│    │        │            │                              │                    │如附表二編號二至編號五│
│    │        │            │                              │                    │所示之物，均沒收。    │
│    │        │            │                              │                    │                      │
└──┴────┴──────┴───────────────┴──────────┴───────────┘
附表二：
┌──┬───────────────────┬───┐
│編號│   物  品  名  稱  及  數  量         │所有人│
├──┼───────────────────┼───┤
│ 一 │海洛因13包（合計淨重1.80公克，直接裝載│丙○○│
│    │毒品之空包裝13只總重3.25公克，純度18. │      │
│    │77% ，純質淨重0.34公克）              │      │
├──┼───────────────────┼───┤
│ 二 │行動電話1支（序號：00000000000000號） │丙○○│
│    │                                      │      │
├──┼───────────────────┼───┤
│ 三 │行動電話1支（序號：00000000000000號） │丙○○│
├──┼───────────────────┼───┤
│ 四 │名片盒1個                             │丙○○│
├──┼───────────────────┼───┤
│ 五 │藥杓1支                               │丙○○│
├──┼───────────────────┼───┤
│附註│另扣到與本案販賣毒品犯行無關之行動電話│丙○○│
│    │1支（序號：0000000000000 00號，含門號 │      │
│    │0000000000號之識別卡1張），爰不為沒收 │      │
│    │之諭知                                │      │
└──┴───────────────────┴───┘


司法院資訊處製作；財團法人民間司法改革基金會備份。
